臺灣桃園地方法院民事簡易判決
111年度桃簡字第293號
原      告  邱顯崴

訴訟代理人  卓駿逸
被      告  陳建利


            王婉臻
上列當事人間請求損害賠償事件，本院於民國111年4月14日言詞
辯論終結，判決如下：
　　主    文
原告之訴駁回。
訴訟費用由原告負擔。
    事實及理由
壹、程序方面
　　被告陳建利經合法通知，未於最後言詞辯論期日到場，核無
    民事訴訟法第386條各款所列情形，爰依同法第433條之3規
    定，依職權由原告一造辯論而為判決。
貳、實體方面
一、原告主張：訴外人潘淑琴於民國108年12月14日下午6時7分
    許，駕駛車牌號碼0000-00自用小客車（下稱甲車）行駛於
    國道2號東向20.4公里內側車道，被告陳建利駕駛車牌號碼0
    00-0000號自用小客車（下稱乙車）因未保持安全距離而從
    後追撞，被告王婉臻駕駛車牌號碼000-0000號自用小客車（
    下稱丙車）在乙車後方竟驟然減速，致原告駕駛車牌號碼00
    00-00號自用小客車（下稱丁車）反應不及而追撞丙車，原
    告因而身體多處受傷（下稱系爭傷害），丁車受損。丁車因
    上開事故受損價值減損新臺幣（下同）21萬5,000元，原告
    復因系爭傷害精神痛苦不已，被告應連帶賠償精神慰撫金28
    萬5,000元，上開損害合計50萬元，爰依侵權行為之法律關
    係提起本件訴訟等語，並聲明：被告應連帶賠償原告50萬元
    ，及自起訴狀繕本送達最後一位被告翌日起至清償日止，按
    週年利率5％計算之利息。
二、被告王婉臻則以：其駕駛丙車與乙車保持安全距離，且無驟
    然減速，就丁車不慎碰撞其駕駛之丙車並無過失等語，資為
    抗辯，並聲明：原告之訴駁回。　　
三、被告陳建利未於言詞辯論期日到場，亦未提出任何書狀為聲
    明或陳述。
四、本件爭點為：被告駕駛行為有無過失，如有，原告得請求賠
    償之金額為何？
五、本院之判斷：　
　㈠經查，潘淑琴於上開時地駕駛甲車行駛於國道2號內側車道，
    遭陳建利駕駛乙車未保持安全距離追撞，王婉臻駕駛丙車在
    乙車之後減速停車，原告駕駛所有丁車追撞丙車等情，並有
    道路交通事故現場圖、談話紀錄表、當事人登記聯單、調查
    報告表㈠、㈡、初步分析研判表、本院勘驗筆錄、汽車新領牌
    照登記書及照片等證據附卷可參（見本院卷第23至26頁、第
    31至44頁、第49頁、第79頁），堪信為真實。
　㈡王婉臻無過失：
　　按汽車在同一車道行駛時，除擬超越前車外，後車與前車之
    間應保持隨時可以煞停之距離。汽車除遇突發狀況必須減速
    外，不得任意驟然減速。前車如須減速暫停，駕駛人應預先
    顯示燈光或手勢告知後車，後車駕駛人應隨時注意前車之行
    動。汽車行駛時，駕駛人應注意車前狀況及兩車併行之間隔
    ，並隨時採取必要之安全措施，道路將通安全規則第94條定
    有明文。可知，汽車行駛於同一車道時，主要應由後車保持
    與前車間隨時可煞停之距離，並注意車前狀況及隨時採取必
    要之安全措施，至於前車主要是限制其不得任意驟然減速，
    以避免追撞。此係因汽車行進時，駕駛人之注意力本即集中
    於車前，課以後車駕駛人保持與前車之安全距離、注意車前
    狀況及隨時採取必要安全措施之義務，本較要求前車駕駛人
    注意車後狀況及保持與後方來車安全距離為合理及可行；且
    因汽車行駛時，本有諸多原因（如停紅綠燈、塞車、速限變
    動等等）會導致減速，不可能加以禁止，倘非任意驟然減速
    ，自非法之所禁，此時即有賴後車盡其注意車前狀況及隨時
    採取必要安全措施（即進行簡速以避免追撞）之義務，以維
    護行車安全。又因目前汽車均設有煞車燈，可於煞車減速時
    亮起，以提醒後車駕駛人，故倘前車駕駛人基於正常駕駛行
    為而為減速，此時避免追撞之義務即存在於後車駕駛人，後
    車駕駛人如未能及時避煞而追撞前車，即屬後車駕駛人之過
    失。經查，本院勘驗丙車行車紀錄器錄影畫面略以：丙車行
    駛於內線車道，畫面記載時速79公里，前方乙車煞車，丙車
    與乙車之間有一段距離，前方三線車道車輛均有煞車，嗣後
    乙車與乙車前方之甲車發生碰撞，乙車輪胎有冒白煙情形，
    畫面上丙車時速依序從81公里、74公里、42公  里至完全煞
    停，丙車嗣遭丁車從後碰撞等情，有本院勘驗筆錄附卷可參
    （見本院卷第79頁），足認丙車係因前方車禍而減速，並非
    任意驟然減速，且亦有保持安全距離而未與前車即乙車碰撞
    ，自應認王婉臻就丁車追撞其駕駛丙車之事故已盡相當注意
    並無過失，自毋庸負侵權行為損害賠償之責。 
  ㈢原告請求精神慰撫金及丁車價值減損無理由：
　⒈精神慰撫金：
　　經查，原告固主張其因上開事故受有系爭傷害（見本院卷第
    4頁反面），然原告僅提出照片（見本院卷第13頁），而上
    開照片並無法證明原告因上開事故受有系爭傷害，原告復未
    提出醫事機構出具之診斷證明（見本院卷第79頁），原告上
    開主張自不可採。原告既無法證明因上開事故受有系爭傷害
    ，原告主張被告侵害其身體及健康權造成系爭傷害，應賠償
    精神慰撫金云云自無理由。
　⒉丁車價值減損：
　　經查，原告固主張其受有丁車價值減損之損失為21萬5,000
    元（見本院卷第5頁），然其所提出之估價單及照片（見本
    院第10至11頁），僅能證明丁車有受損之事實，尚不能證明
    價值減損之金額。至於原告另提出網路資料（見本院卷第15
    頁），然上開資料僅係拍賣網站有關他人車輛廠牌、車型、
    里程、年份、售價等資料，並非丁車價值減損之證明，而丁
    車價值減損之金額並無不能證明或證明有重大困難情形，原
    告未提出其他證據以實其說（見本院卷第79頁反面），自不
    得請求賠償丁車價值減損之損失21萬5,000元。
　㈣原告不得請求被告連帶賠償50萬元：
　　經查，王婉臻既無過失，原告復不得請求精神慰撫金28萬5,
    000元，及請求賠償丁車減價損失21萬5,000元，則原告請求
    被告連帶賠償50萬元自屬無據。
六、從而，原告依侵權行為之法律關係，請求被告連帶給付原告
    50萬元，及自起訴狀繕本送達最後一位被告翌日起至清償日
    止，按週年利率5％計算之利息，為無理由，應予駁回。
七、本件事證已臻明確，兩造其餘攻擊防禦方法及所提證據，經
    本院斟酌後，核與判決結果不生影響，爰不逐一論駁，併此
    敘明。　
八、訴訟費用之依據：民事訴訟法第78條。　　　　　　
中　　華　　民　　國　　111 　年　　5 　　月　　6 　　日
　　　　　　　　　桃園簡易庭  法  官  張明宏
以上為正本係照原本作成。
如不服本判決，應於送達後20日內，向本院提出上訴狀並表明上
訴理由，如於本判決宣示後送達前提起上訴者，應於判決送達後
20日內補提上訴理由書（須附繕本）。
如委任律師提起上訴者，應一併繳納上訴審裁判費。   
中　　華　　民　　國　　111 　年　　5 　　月　　6 　　日
                              書記官  石曉芸